【裁判字號】    95,小上,14
【裁判日期】    950207
【裁判案由】    清償債務
【裁判全文】
臺灣桃園地方法院民事裁定              95年度小上字第14號
上  訴  人  甲○○
被  上訴人  玉山商業銀行股份有限公司
法定代理人  黃永仁
上列當事人間請求清償債務事件，上訴人對於民國94年12月15
日本院中壢簡易庭94年度壢小字第1434號第一審判決提起上訴，
本院裁定如下：
    主  文
上訴駁回。
第二審訴訟費用新台幣壹仟伍佰元由上訴人負擔。
    理  由
一、按對於小額程序第一審判決提起上訴，非以其違背法令為理
    由，不得為之，民事訴訟法第436 條之24第2 項定有明文，
    而依同法第436 條之25規定，小額訴訟之上訴狀內應記載上
    訴理由，表明：(一)、原判決所違背之法令及其具體內容；(二)
    、依訴訟資料可認為原判決有違背法令之具體事實。是當事
    人對於小額程序第一審判決提起上訴，如依民事訴訟法第43
    6 條之32第2 項準用同法第468 條規定，以判決不適用法規
    或適用法規不當為理由時，其上訴狀或理由書應有具體之指
    摘，並揭示該法規之條項或其內容，若係成文法以外之法則
    ，應揭示該法則之旨趣，倘為司法院之解釋或最高法院之判
    例，則應揭示該判解之字號或其內容；如依民事訴訟法第43
    6 條之32第2 項準用同法第469 條第1 款至第5 款所列各款
    情形為理由時，其上訴狀或理由書，應揭示合於該條款之事
    實，上訴狀或理由書如未依此項方法表明，或其所表明者，
    顯與上開法條規定之情形不相合時，即難認為已對原判決違
    背法令有具體之指摘，其上訴自難認為合法（最高法院71年
    度台上字第314 號判例意旨參照）。
二、經查，本件上訴意旨以被上訴人請求之信用卡帳款並非上訴
    人所消費簽帳，簽帳單上簽名非上訴人所為，又系爭信用卡
    於核卡後並非寄至上訴人戶籍地址，且上訴人亦未收受系爭
    信用卡預借現金密碼，復未授權他人使用系爭信用卡，原審
    未察實情，認事用法有所違誤等語，為其上訴理由，核其上
    訴理由係就原審取捨證據、認定事實之職權行使任加指摘，
    並未表明原判決所違背之法令及其具體內容，暨依訴訟資料
    合於該違背法令之具體事實，此有上訴狀附卷可稽，是難認
    其已合法表明上訴理由。復依民事訴訟法第436 條之32第2
    項準用同法第471 條第1 項之規定，上訴人未於提起上訴後
    20 日 內補正合法之上訴理由書者，毋庸命其補正，應以裁
    定駁回之，是本院即毋庸就此再命為補正，併此敘明。
三、關於上訴人應負擔之第二審訴訟費用，確定如主文第2 項所
    示之金額。
四、依民事訴訟法第436 條之32第1 項、第2 項、第436 條之19
    第1 項、第444 條第1 項前段、第95條、第78條，裁定如主
    文。
中    華    民    國    95    年    2     月    7     日
                  民事第一庭審判長法  官  郭琇玲
                                  法  官  林曉芳
                                  法  官  賴惠慈
以上正本證明與原本無異。
本件不得抗告。
中    華    民    國    95    年    2     月    8     日
                                  書記官  黃泰能


司法院資訊處製作；財團法人民間司法改革基金會備份。
